# 求助陈老师！售后回租融资租赁现金流量编制

提问人：上善若水乔 时间：2020-02-20 15:34:14
陈版您好！
想请教关于售后回租融资租赁的现金流量表编制方法，目前公司未采用作为抵押借款的方式处理，而是作为先销售后租回的售后回租融资租赁。在这种处理方法下，关于现金流量表的编制。我理解，在这种方法下，获取的融资租赁款应该作为固定资产的处置对价，在“处置固定资产、无形资产和其他长期资产所收回的现金净额”中列示，而偿还的租金应当在“购建固定资产、无形资产和其他长期资产所支付的现金”中列示？ 若作为抵押借款处理的话，获取的融资租赁款项应当在“借款所收到的现金”，而偿还的租金应当在“偿还债务所支付的现金”中列示？
请问陈版，上述理解是否正确？

回答人：chenyiwei
现金流量表的编制也应当体现其经济实质。由于售后回租构成的融资租赁交易是单纯的融资，所以其现金流量都属于筹资活动，不涉及投资活动。即：取得出售价款作为“收到其他与筹资活动有关的现金”，支付租金作为“支付其他与筹资活动有关的现金”。

提问人：上善若水乔 时间：2020-03-01 08:05:23
陈老师，就这个问题，我想追问一下：若是报表中已将售后租回构成融资租赁的交易按照抵押长期借款处理了，收到的款项也需要作为“收到其他与筹资活动有关的现金”吗？还是可以作为“借款所收到的现金”列示呢？

回答人：chenyiwei
两者均可，不是本质差异问题。